臺灣臺南地方法院刑事判決　　　　　　　　　　　　　　九十年度訴字第八九四號
　　公　訴　人　臺灣臺南地方法院檢察署檢察官
　　被　　　告　己○○
　　　　　　　　丁○○
　　共　　　同　翁瑞昌
　　選任辯護人　陳琪苗
　　被　　　告　丑○○
　　選任辯護人　李合法
　　被　　　告　寅○○
　　　　　　　　辛○○
　　　　　　　　壬○○
右列被告等因瀆職等案件，經檢察官提起公訴（八十九年度偵字第六四九九號、九十
年度偵字第六九九九號、九十年度偵字第七一三一號），本院判決如左：
    主  文
己○○共同公務員假借職務上之權力，以非法方法，剝奪人之行動自由罪，處有期徒
刑貳年。
丁○○、丑○○共同公務員假借職務上之權力，以非法方法，剝奪人之行動自由罪，
丁○○處有期徒刑壹年拾月，緩刑伍年，丑○○處有期徒刑壹年陸月，緩刑肆年。
寅○○、辛○○、壬○○共同行使公務員明知為不實之事項，而登載於職務上所掌之
公文書，足以生損害於公眾及他人，各處有期徒刑壹年貳月，均緩刑參年。
    事  實
一、己○○、丁○○、丑○○、寅○○、辛○○於民國八十八年至八十九年初，分別
    係臺南市警察局第一分局東寧派出所（以下簡稱為東寧派出所）之主管及警員，
    壬○○則係保安第五總隊第一大隊支援東寧派出所警員，均職司戶口查察、巡邏
    、守望、備勤等治安維護之工作，皆係依據法令從事公務之人員。八十九年一月
    二十日，東寧派出所巡佐歐錦江提供線報，指稱在臺南市○○路○段一七三號十
    二樓之葳妮護膚坊有疑似大陸偷渡女子從事性交易情事，己○○乃指派丁○○、
    丑○○前往查緝，並於當日晚間九時許，查獲未經許可進入臺灣地區之大陸女子
    楊雪萍（冒名為楊雪蘋）、王啟琴（冒名為王小玲，並於警訊時提示經變造換貼
    其照片之癸○○身分證供盤查），丁○○、丑○○乃將該二人，以及葳妮護膚坊
    內以電話聯繫大陸女子之甲○○一併逮捕並帶回東寧派出所。抵達後，丁○○、
    丑○○先對楊雪萍、王啟琴、甲○○進行初步訊問，並得知尚有若干未經許可進
    入臺灣地區之大陸地區女子藏匿在臺南市區，其後丑○○與寅○○、辛○○三人
    奉己○○指示，南下高雄查緝通緝犯，己○○則於八十九年一月二十一日凌晨三
    時許，率領丁○○及支援警員莊憲忠、許雅元，偕同王啟琴、楊雪萍外出尋找其
    餘大陸女子之藏匿地點，並於清晨約三、四時許，查獲藏匿在臺南市○○路○段
    八三○號十二樓之大陸地區女子閻輝（於警訊中冒名為楊卉，並提出經變造換貼
    其照片之乙○○身分證，另經檢察官為不起訴處分），另於四、五時間，查獲居
    住在同大樓即臺南市○○路○段八一六號十六樓、負責看守閻輝、王啟琴等人之
    戊○○、庚○○二人，一併逮捕後帶回東寧派出所。
二、己○○、丁○○等於八十九年一月二十一日上午九時三、四十分許，將閻輝、庚○○、戊○○帶回東寧派出所後，己○○即指示所屬員警聯絡身分證遭冒用之癸○○、乙○○，丁○○則於上午十時許，對楊雪萍、王啟琴、閻輝、甲○○、庚○○、戊○○等人進行訊問，其中除庚○○、戊○○拒絕答覆問題外，楊雪萍、
    王啟琴、閻輝等人則均坦承偷渡進入臺灣地區之事實，迄至此時，己○○乃確定
    已查獲戊○○、庚○○容留大陸偷渡女子從事性交易之案件。當日下午三、四時
    許，癸○○、乙○○二人先後前來東寧派出所報到，丁○○、壬○○則分別對該
    二人進行訊問，並製作筆錄，待製作完成預備填載相關查獲時間時，經丁○○向
    己○○請示，己○○為爭取當日晚間十時將開始之八十九年度春安專案工作績效
    ，竟基於在職務上所掌公文書內登載不實之概括犯意，指示丁○○轉知其他承辦
    人員，將相關筆錄之查獲時間、訊問時間登載為八十九年一月二十一日晚間十時
    之後，己○○並命丁○○、丑○○重行製作楊雪萍、王啟琴、閻輝、甲○○之筆
    錄，寅○○、辛○○則對庚○○、戊○○進行訊問。丁○○、丑○○、寅○○、
    辛○○、壬○○等人則基於與己○○共同犯意之聯絡，明知楊雪萍等大陸女子、
    甲○○及戊○○、庚○○等關係人之查獲、訊問時間均在一月二十一日晚間十時
    之前，仍分別於八十九年一月二十一日晚間六時至十時間，將附表所示之不實事
    項，記載於職務上所掌如附表所示之公文書內，足以生損害於附表所示公文書之
    正確性，並因此使接辦該案之臺南市警察局第一分局、臺灣臺南地方法院檢察署
    誤算楊雪萍等大陸女子、甲○○、戊○○、庚○○等人自由遭拘束之時間，侵害
    渠等之人身自由。
三、又己○○、丁○○、丑○○三人明知甲○○、楊雪萍、王啟琴三人，均係於八十
    九年一月二十日晚間九時許即遭逮捕，至同月二十一日晚間十時，該三人之人身
    自由拘束即已超過二十四小時，依法已不得再行留置，乃基於共同之犯意聯絡，
    續行拘禁該三人，以非法方法剝奪該三人之行動自由，並遲至八十九年一月二十
    一日晚間十時三十分左右，方將該三人連同事後查獲之閻輝、庚○○、戊○○一
    併解送臺南市警察局第一分局，再經該分局員警複訊後，於同月二十二日解送臺
    灣臺南地方法院檢察署，其中楊雪萍、王啟琴、閻輝等三名大陸女子於下午三時
    三十五分許，經檢察官諭知交由臺南市警察局第一分局暫予收容，甲○○則於下
    午三時五十分許裁定具保新臺幣（下同）七萬元，至庚○○、戊○○二人則經檢
    察官聲請羈押後，由臺灣臺南地方法院裁定羈押，使楊雪萍、王啟琴、甲○○三
    人人身自由遭拘束之時間，均長達四十二小時。
四、案經法務部調查局臺南市調查站移送及臺灣臺南地方法院檢察署檢察官自動檢舉
    偵查起訴。
    理  由
一、訊據被告寅○○、辛○○、壬○○三人於偵訊及本院審理時，對於受被告己○○
    指示，將不實之查獲時間、訊問起訖時間登載於職務上所製作之警訊筆錄公文書
    等情，均坦承不諱；被告己○○、丁○○、丑○○三人對於附表所示警訊筆錄、
    臨檢紀錄表所載與事實不符，以及楊雪萍、王啟琴、甲○○三人自查獲時起至解
    送臺南市警察局第一分局止，時間已經超過二十四小時等情，則均不否認，惟該
    三人均矢口否認有於公文書上為不實登載及以非法方法拘禁楊雪萍、王啟琴、甲○○等三人之故意。
二、被告己○○、丁○○均辯稱：
  (1)私行拘禁部份：
    本案被告丁○○、丑○○依據線報，知悉葳妮護膚坊內似有大陸妹，因而前往
      調查，二人進入店內，向甲○○詢問此處有無提供大陸妹之服務？甲○○答稱
      有，要渠進入房間等候，等了許久，均未見大陸妹，二人本要離去，行至走廊
      見到有二名年輕女子走入，即出示警員身分而予盤查，當時楊雪萍並無證件，
      王啟琴拿出癸○○之身分證，自稱是臺灣人，惟二名女子口音有異，王啟琴自
      稱戶籍在臺南縣安定鄉「巷」南村，實際上是港南村，可見其非本地之人，被
      告丁○○又懷疑其身分證有變造痕跡，二名女子才承認是大陸妹。另甲○○則
      否認伊是負責人，是因負責人參加點閱召集而幫忙看店，且又拒絕說出負責人
      姓名年籍，因此要求甲○○隨同王啟琴、楊雪萍赴派出所協助調查。
    經查，王啟琴、楊雪萍是大陸偷渡入境女子，依臺灣地區與大陸地區人民關係
      條例第十八條第二項規定，於強制出境前，得暫予收容，且收容之職權屬警察
      機關，是以丁○○等將王啟琴、楊雪萍帶赴派出所並非予以逮捕，應無二十四
      小時內聲請羈押否則必予釋放之問題，檢察官指王啟琴、楊雪萍亦遭違法拘禁
      ，被告等涉嫌私行拘禁應非正確。
    其次，甲○○否認其為負責人，但又不告知真正負責人，但為清查王啟琴、楊
      雪萍之身分，並進而追緝偷渡人蛇集團，乃邀甲○○同赴派出所協助調查，王
      、楊二名女子搭乘丑○○駕駛之自用小客車赴派出所，絕非如甲○○所供之警
      車（丁○○、丑○○是到葳妮護膚坊查緝大陸妹，自不可能開警車前去），而
      甲○○是自行赴派出所並非搭乘吳敕明所駕駛之自用小客車，且進入派出所只
      請他坐在沙發上，也未予上手銬，甲○○於檢察官訊問時供稱其搭乘警車赴派
      出所，且一進派出所就被上手銬，均與事實不符。
    查獲王、楊大陸女子時，被告己○○未在派出所，接獲電話始回所，當時丁○○只告知查到二名疑似大陸妹，並未告知甲○○隨同來派出所協助調查，被告
      己○○開導楊雪萍、王啟琴說出偷渡來臺之經過，經數小時之說服，始突破心
      防，於翌日二時五十分坦承自大陸偷渡來臺，且被人蛇集團拘禁逼迫賣淫，且
      聲稱尚有多名大陸女子拘禁，己○○乃勸其引導前去查緝，以營救同來之大陸
      女子，王啟琴等表示同意，己○○乃與丁○○及多位同仁外出，丑○○則與寅
      ○○、辛○○赴高雄緝查通緝犯，終於查獲戊○○、庚○○及偷渡入境之閻輝
      ，返回派出所後，訊問並清查所有收留偷渡客及強迫賣淫犯行，始於上午十一
      時三十分起對甲○○製作筆錄，訊畢以其犯行明確而予以逮捕上手銬。
    至於己○○、丁○○外出查緝偷渡女子及被拘禁之處所為二十一日上午三時，
      此有員警出入登記簿為證，查獲戊○○等人為上午八、九時許，返回派出所為
      九時四十分，是以甲○○在臺南市調查站訊問時稱：二名大陸女子在晚上十二
      時許帶出去，凌晨二、三時許帶回所實非正確，而起訴書認凌晨零時或一時許
      外出，上午七時以前回所亦非正確。另戊○○、庚○○、閻輝三人是二十一日
      上午九時逮捕，迄晚上十一時移送第一分局，翌日上午移送臺灣臺南地方法院
      檢察署，並未逾越二十四小時，被告由不知檢察官遲至下午三時五十分始行訊
      問，應無不法之故意。
    本案檢察官認定被告查獲戊○○及庚○○兄弟等人之時間為八十九年一月二十
      一日凌晨四、五時許，卻於渠等因職務上所掌之公文書－警訊筆錄及刑事案件
      報告單上，將查獲時間記載為八十九年一月二十一日晚間十時三十分許，係以
      戊○○及庚○○之證詞為據。惟查證人戊○○及庚○○經法院傳訊到庭，二人
      對於警方逮捕過程之陳述並不一致，是以渠等之證詞是否真實，即非無疑。
      1.證人庚○○於法院訊問被告等到達其住處及其被帶回派出所之時間時，稱：
        「時間是半夜十二點至一點前後．．．之後並無找到東西就帶我們去警察局
        。」，而證人戊○○則稱：「那時候快天亮」、「大約是早上五點」，由此
        可見證人庚○○及戊○○就被告等當日到達及其二人被帶回派出所之時間之
        供述互異。
      2.其次，有關被告等如何進入庚○○住處部份，證人戊○○稱：警察以電鑽破
        壞門鎖後進入，而庚○○則稱：警方是打開門鎖後進入，則證人二人就被告
        等當日進入該住處之方式陳述並不相同。
      3.又證人庚○○於法院訊問當時共有幾人被帶回派出所時，庚○○稱：除兄弟
        二人外，尚有一名女子，戊○○則稱：「就帶我與我弟弟回警局．．．並沒
        有帶其他大陸女子回警局。」，是以證人二人對當時一起被帶回警局的人數
        之供述亦有差異。
      4.另，證人二人對案發當日被帶回派出所實有否被扣上手銬一事，證人庚○○
        稱：「我們是被扣住帶回派出所。」，而戊○○則稱：「不記得。」，其二
        人對此部份事實之陳述又不相同。
      5.綜上所述，證人二人對案發當日被告等到達時間、進入處所之方式、何時其
        二人被帶回派出所、有否被扣上手銬及是否還有他人一同被帶回派出所等之
        供述顯然歧異，是以證人二人之證詞自非真實可信，誠不足以作為被告等有
        偽造查獲時間一事之證據。
    實際上，八十九年一月二十一日被告等到達安中路一段八四○號臺南市第一社
      區大樓時約早上七時，因該處七棟十六層大樓，大陸偷渡妹王啟琴無法確定被
      控制藏匿在哪一棟層樓房間，被告等詢問該大樓之管理員子○○有無大樓住戶
      名冊，子○○以住戶名冊在管理組長丙○○處，迨丙○○於八時許趕到時提供
      住戶名冊，被告等發現以庚○○名義承租不同棟之三個房間覺得可疑，故分別
      按門鈴查訪，乃於早上八時五十分左右，才查獲庚○○兄弟等二人，嗣後因懷
      疑渠等有以戊○○前妻之名義帶大陸女子去墮胎，所以又到其前妻墮胎之北安
      公園路口之方婦產科診所查證，故回到派出所之時間已是早上九時四十分。
    總之，丁○○與丑○○帶王啟琴、楊雪萍等二人回派出所，是按處理偷渡客之
      方式予以收容，並非予以逮捕，而甲○○則因無明確證據足以證明其經營媒介
      容留性交易之護膚坊，而請求其同往派出所協助調查，並未限制其行動自由，
      迄查獲戊○○、庚○○始確認大陸妹有賣淫行為，甲○○有違容留、媒介性交
      罪，始予逮捕而加手銬，此時為上午十一時三十分左右，迄當時夜晚十一時將
      所有嫌犯移送第一分局，並無不法拘禁之犯行。
  (2)公務員登載不實部份：經查，被告丁○○為東寧派出所春安工作專案成員，其上
    級極力要求檢肅大陸偷渡客之壓力，為求表現績效，乃與己○○研商，認為全案
    偵破應為癸○○在八十九年一月二十一日夜晚十一時許，到東寧派出所陳述身分
    證遺失之情事，並比對被變造之身分證，始可確定為王啟琴所冒用，如此方屬破
    案時間，並因法律知識不足而以之作為訊問被告、關係人之時間、查獲之時間及
    臨檢記錄表之臨檢時間，此等行為誠屬非是，惟此部份己○○、吳忠明於案發後
    已坦白承認，毫無隱諱，雖有登載不實之情事，惟所生之實害不大。
三、被告丑○○辯稱：
  (1)就妨害自由部份
    八十九年一月二十日晚被告丑○○與同案被告丁○○於葳妮護膚坊查獲大陸女
      子楊雪萍、王啟琴將之帶回警所後，被告丑○○即再奉主管指示，與同案被告
      寅○○及辛○○南下高雄查緝他案，至一月二十一日午後始返回臺南警所睡覺
      休息。至該晚天黑，才又奉派製作甲○○之筆錄。
    因之，被告丑○○將葳妮護膚坊之大陸女子帶回後，南下高雄，即已脫離本案
      之承辦範圍。事後警所其他同仁如何再破獲戊○○、庚○○及甲○○究竟如何
      赴警所及警方如何對之處置，被告丑○○均未與聞其事。從而一月二十一日晚
      其奉派製作王某筆錄時，亦不知甲○○是否曾遭非法留置，此並非被告丑○○
      故意隱匿犯行，實因確未曾在臺南參與二十一日之後續行動所致。因之，檢察
      官認被告丑○○應同負妨害自由罪責一節，實有誤會，就妨害自由部份應為被
      告丑○○無罪之認定。
  (2)就偽造文書部份：
    被告丑○○受主管己○○之命製作甲○○之訊問筆錄。既因同仁表示應將查獲
      時間記載為八十九年一月二十一日晚間十時十分許，就此被告所能選擇之處理
      方案有二：1.依照主管及同仁之意思將不實之查獲時間載明於筆錄。2.拒絕將
      不實之查獲時間載明於筆錄，並將之舉發，即使不舉發亦已處於默默對抗之地
      位。
    惟查，本案案發當時，時值春安工作期間前夕，各警察同仁無不力求表現，故
      依其當時所任職之派出所整體氣氛而言，要求被告丑○○不從主管之命辦理，
      並將此事對外宣示，實非常人所能為，以之要求被告丑○○亦過於嚴苛。蓋人
      因身處無可奈何之情境，為情勢所困，對於明知不可為之事而為之，確有值得
      憐憫之處。
四、本件甲○○、戊○○、庚○○、與王啟琴等三位大陸女子，為被告己○○、丁○○、丑○○等人所查獲逮捕，以及各關係人事後製作警訊筆錄之實際時間，分別
    整理如下：
  (1)王啟琴、楊雪萍、甲○○：
    甲○○與大陸女子王啟琴、楊雪萍係於八十九年一月二十日晚間九時許，為被
      告丁○○、丑○○在臺南市○○路○段葳妮護膚坊查獲逮捕等情，為王啟琴、
      楊雪萍、甲○○分別於偵訊及本院審理時證述甚明，被告丁○○、丑○○於本
      院審理時，亦坦承係於前開時間查獲該三人（至被告等爭執實際逮捕時間乃於
      八十九年一月二十一日上午十一時三十分許，則詳述如下），此部份事實應可
      確認，被告己○○、丁○○、丑○○於本院審理時所供述該二人之查獲時間，
      可認屬實。
    被告丁○○於本院審理時，雖已坦承警訊筆錄所載訊問時間不實，並供稱筆錄
      上所載時間較實際訊問時間「延後三、四個鐘頭」，亦即應於八十九年一月二
      十一日晚間約八時許對楊雪萍、王啟琴、閻輝等人進行訊問（本院九十一年七
      月二十四日審理筆錄），惟查，被告丁○○於證人戊○○、庚○○等人涉嫌容
      留楊雪萍、王啟琴、閻輝等人從事性交易之案件作證時，已經結證稱「八十九
      年一月二十日或十九日先查獲王小玲（即王啟琴）、楊雪萍、甲○○他們三人
      後，再查到戊○○、庚○○及閻輝三人後才一起製作筆錄。」、「十九日或二
      十日晚上十點查獲之後，凌晨再查到三人，到了早上六人才一起製作筆錄，約
      早上八、九點開始製作筆錄。」（八十九年五月二日偵訊筆錄），被告己○○
      於偵訊初訊中，亦陳稱「抓回來以後馬上製作（筆錄），人犯抓回來是大約（
      二十一日）早上十時許，所以是白天製作筆錄。」（八十九年五月二日偵訊筆
      錄），經核與證人楊雪萍於偵訊中所陳「我記得是白天製作的」、「（查獲後
      當天晚上）警員只問我的年籍，何時到臺灣，是一般談話方式，不是邊問邊寫
  ，白天才邊問邊寫。隔天（二十一日）凌晨他們帶我與王小玲（王啟琴）去抓
      到閻輝後才回派出所睡覺，睡到幾點起來製作筆錄我不清楚。」（八十九年五
      月四日偵訊筆錄）等語相符；再參酌被告丁○○除前揭於公文書上登載不實外
      ，另因涉嫌留置證人楊雪萍、王啟琴、甲○○等人超過二十四小時，遭檢察官
      以犯妨害自由罪嫌提起公訴，而被告丁○○對此部份之辯解乃主張帶回警局之
      時間與「查獲時間」或「逮捕時間」有所區別（詳如下述），則縱使被告丁○○已經坦承對於筆錄所載訊問時間有所不實，然實際訊問時間為何，仍然關係
      前開所謂「查獲時間」，並進一步影響二十四小時之計算起點，是被告丁○○
      於本院所為有關訊問時間之供述，真實性仍可懷疑。再比對東寧派出所「員警
      出入及領用槍彈、無線電、手提電腦登記簿」（以下簡稱為出入登記簿）所載
      ，被告己○○係於二十一日凌晨三時許，率領許雅元等員警外出「查緝大陸客
      」，其後至上午九時三十分許，許雅元方又簽到進入派出所，而被告己○○則
      於九時四十分進入「續辦刑案」，可認被告己○○、丁○○等人係於凌晨三時
      許至上午九時三十分之間，外出查緝閻輝、戊○○、庚○○，則前開證人楊雪
      萍、被告丁○○、己○○於偵訊中所稱係於一月二十一日上午十時許開始製作
      筆錄等情，應較可信，本院乃以之作為認定事實之基礎，被告丁○○於本院審
      理時，翻異在偵訊中陳述，改稱係於一月二十一日下午六時許訊問、製作筆錄
      云云，不可採信。
    證人甲○○於法務部調查局臺南市調查站指稱「當晚（一月二十日）九時許，
      警方到葳妮護膚查獲二名大陸女子，十時許到東寧派出所，我在該所製作筆錄
      ，該二名大陸女子於晚上十二時許被帶出去，到隔天凌晨二、三時許被帶回所
      ，並連同二位男子與一名女子，我的筆錄雖已製作完畢，但東寧所帶回該二名
      男子與一名女子後，又重新製作我的筆錄，做完筆錄後就把我銬在椅子上，一
      直到當晚市長頒獎離開後半小時至一小時間，我與其他五位男女一起被移送到
      第一分局．．．」，於本院訊問時，則證稱「（一月二十日晚間九時許）帶回
      去就開始問筆錄，我只問大約一個小時，問完後讓我在派出所等，到隔天晚上
      再移送分局」、「（問完到移送分局期間）沒有做什麼。」等語（本院九十一
      年二月二十七日訊問筆錄），二次證述中就製作筆錄之次數，有一次或二次之
      扞格；且其於調查站訊問中所稱之第二次訊問時間，復與同時被查獲之楊雪萍
      、王啟琴上揭陳述不相同，更與前引出入登記簿所記載被告己○○係於凌晨三
      時外出，上午九時三、四十分始返回之記錄不相合，證人甲○○上開證述，自
      須審酌其他事證方足認定。經查，證人甲○○所稱其遭查獲帶回警局後，立即
      接受訊問並製作筆錄，除與證人楊雪萍證述相符外，並核與刑事警察一般作業
      模式相符，本院認甲○○所稱於八十九年一月二十日晚間十時至十一時間，曾
      接受訊問製作筆錄等語，應可採信。次查，本院所採信之被告己○○、丁○○
      偵訊中陳述，亦均提及甲○○曾於一月二十一日上午十時許接受訊問，經核則
      與證人甲○○於調查站所為證述相符，被告己○○、丁○○於本院審理時，雖
      翻異前詞，改稱甲○○係於一月二十一日晚間九時許方由被告丑○○進行訊問
      並製作筆錄云云（本院九十一年七月二十四日審理筆錄），被告丑○○亦附和
      其詞，然審諸被告己○○、丁○○於本院所提出之第一份辯護意旨狀，已經載
      明「查獲戊○○、庚○○及偷渡入境之閻輝，返回派出所後，訊問並清查所有
      收留偷渡客及強迫賣淫犯行，始於（一月二十一日）上午十一時三十分起對甲○○製作筆錄，訊畢以其犯行明確而予以逮捕上手銬。」（第六頁），被告丁○○於本院審理時，又供稱「我們並未帶甲○○回派出所，是甲○○自行陪同
      到派出所。我們只是盤問，並非訊問，我們一直盤問他，他的筆錄是帶回庚○○時才製作」等語（本院九十一年二月二十七日訊問筆錄），則甲○○於調查
      站所述曾於一月二十日晚間、二十一日上午製作二次筆錄之說詞，應較可信。
      再參酌甲○○既於一月二十日晚間、二十一日上午即已訊問完畢，偵查卷所附
      甲○○之筆錄原本卻記載訊問時間為「八十九年一月二十一日二十二時三十分
      至五十分」、查獲時間則為「八十九年一月二十一日二十二時十分」，與實際
      查獲、訊問時間，差距在十二至二十四小時間，對此可能之解釋有二，其一為
      先前製作筆錄時，製作者已刻意將訊問時間、查獲時間空白，待事後續行填入
      ，另一可能則為一月二十一日晚間，有重行製作（未訊問）甲○○筆錄之行為
      ；而審諸被告丑○○於本院審理時，對於虛偽填載甲○○筆錄之事實已經坦承
      不諱，且丑○○對於妨害自由罪嫌部份之辯解，乃主張渠並未全程參與，對於
      甲○○等人遭拘禁超過二十四小時之事並不清楚，與被告己○○、丁○○前開
      論述不同，論理應無就訊問時間再做虛偽表示之必要，何況被告丑○○前引自
      白，與其他同案被告所述均相符合，本院乃採取上開第二解釋，認定被告丑○○係於一月二十一日晚間約八時許，始依據甲○○於先前所製作之筆錄內容，
      重行製作卷附警訊筆錄，並依被告己○○、丁○○指示，虛偽填載查獲與訊問
      時間。
  (2)乙○○、癸○○
    證人癸○○於偵訊中，對於在東寧派出所接受訊問並製作筆錄之時間，證稱「（
    警察）當天（指一月二十一日）早上七點多（通知去做筆錄）。他在電話裡說我
    身分證有無遺失？我說有，他就要我過去。」、「他原本要我馬上過去，因為我
    有事沒有馬上過去。」、「我大約（晚上）十點二十幾分過去，我去時，先到服
    務臺報到，警員再幫我做筆錄。」等語，另於檢察官問及是否知悉另有他人身分
    證亦遭冒用時，則證稱「我比他（指身分證亦遭冒用之乙○○）早到，我聽到警
    員在問另外一個身分證丟了的人到了沒？直到我做完筆錄離開都沒有聽到或看到
    警員在對他人做筆錄。」（九十年五月十六日偵訊筆錄）；然證人乙○○對於其
    至東寧派出所接受訊問、製作筆錄之時間，則稱「我是（一月二十一日）下午接
    到我父親的通知，就去派出所了。我約下午三、四點時去的，做筆錄約做了半個
    小時。」（九十年五月三十日偵訊筆錄），與前開證人癸○○所述已經迥不相同
    。審諸證人癸○○描述接受訊問之情境稱「（當時派出所）沒有很熱鬧，有便衣
    有刑警，沒有看到記者、攝影機等。我在一樓做的筆錄。」（九十年五月十六日
    偵訊筆錄），惟一月二十一日晚間約十時三十分許，當時之臺南市長張燦鍙曾因
    被告己○○等查獲大陸偷渡客而前往東寧派出所進行慰勞並頒發獎金，隨行且有
    電視新聞記者進行拍攝後於電視進行播送，此有檢察官九十年五月三十一日勘驗
    筆錄在卷可佐，證人癸○○當時既於東寧派出所接受訊問，卻未曾看到張燦鍙市
    長與大批隨行人員、記者等，更顯不合理；再酌以證人乙○○證稱「我去派出所
    做完筆錄之後，有人打電話給我，要我若有人找我作證時，我要說『當天警察早
    上打給我，因為我早上沒空，所以晚上才去做筆錄』．．．」（九十年五月三十
    日偵訊筆錄）等語，核與證人癸○○所述完全相符，本院因認證人癸○○所稱於
    「早上接獲員警通知，遲至晚間十時許始前往製作筆錄」云云，係屬勾串之詞，
    不能採信，並依據乙○○上開證述，以及癸○○自陳係在乙○○前即抵達之部份
    陳述，認定證人癸○○、乙○○二人應在一月二十一日下午三、四時間接受訊問
    並製作筆錄。
  (3)戊○○、庚○○、閻輝：
    證人戊○○、庚○○、閻輝三人於偵訊中，對於為警查獲之時間，分別陳稱係
      八十九年一月二十一日凌晨四時許（戊○○、庚○○八十九年五月一日偵訊筆
      錄）、凌晨三時許（閻輝八十九年五月一日偵訊筆錄），經核與被告丁○○前
      揭偵訊中證述之時間大致相符（八十九年五月二日偵訊筆錄），證人即東寧派
      出所警員陳金泉於偵訊中且證稱一月二十一日清晨約五、六時許，「我有送手
      銬去安中路（即查獲戊○○、庚○○之地點）那邊給主管（即被告己○○），
      我送五副手銬去。」（八十九年五月三日偵訊筆錄），比對東寧派出所員警出
      入登記簿，證人陳金泉亦確曾於一月二十一日清晨五時許，「前往安中路查緝
      大陸偷渡客」，而被告己○○、丁○○既有使用手銬之需求，顯見已經有犯罪
      嫌疑人遭到或即將逮捕，足認證人戊○○、庚○○、閻輝三人，以及被告丁○○於偵訊中所陳述係於一月二十一日凌晨三、四時間所查獲等情屬實。被告己○○、丁○○於本院審理時，雖辯稱該三人均係於一月二十一日上午八時五十
      分許所查獲，並提出證人即在臺南市○○路○段八四○號臺南市第一社區大樓
      管理員子○○、管理組長丙○○於本院審理時所為陳詞佐證，然渠等陳述既與
      上開認定事實不符，自不足以作為判決之基礎。
    證人閻輝於偵訊中，證稱係於一月二十一日上午八、九時許製作筆錄（八十九
      年五月一日偵訊筆錄），核與前引被告己○○、丁○○於偵訊中所為陳述大致
      相符，並有員警出入登記簿所載時間可供對照，證人閻輝係於當日上午十時許
      接受訊問並製作筆錄，應可認定。
    至於證人戊○○、庚○○二人，於偵訊及本院審理時，均一致證稱係於一月二
      十一日晚間始行製作筆錄（八十九年五月一日偵訊筆錄、本院九十一年一月九
      日、一月三十日訊問筆錄），該二人前後所為陳述之具體時間雖略有差異（偵
      訊中稱係晚上七、八時製作，本院則稱係晚上九時製作），然審諸前後二次訊
      問間相隔時日久遠，記憶因而有所模糊勢在難免，且出入甚微，不能認為其等
      證詞有所瑕疵。再對照被告辛○○、寅○○於本院審理時所為自白，證人戊○○、庚○○二人之筆錄係於一月二十一日晚間九、十時間所製作，亦可認定。
  (4)承前所述，本件被告丁○○、丑○○、寅○○、辛○○、壬○○於製作附表所示
    筆錄、臨檢記錄表、案件報告書等公文書時，依據被告己○○指示，對於證人楊
    雪萍、王啟琴、甲○○、閻輝、戊○○、庚○○、乙○○、癸○○等人遭查獲及
    訊問之時間，為如附表所示之不實記載等情，已堪認定。
五、次就被告己○○、丁○○、丑○○三人有關妨害自由部份之辯解，指駁如後：
  (1)按逮捕乃無須令狀而直接拘束被告人身自由之強制處分，依據現行刑事訴訟法及
    相關法令之規定，執行逮捕時並無特定形式或要件，凡被告之人身自由已遭有權
    逮捕之人拘束者，應即認為遭到逮捕；至於實務上雖有逮捕時即將犯罪嫌疑人扣
    上手銬之做法，惟逮捕時點關係憲法第八條第二項、刑事訴訟法第九十三條第二
    項、提審法第二條第一項等有關二十四小時之計算，如認應以上手銬之時間作為
    逮捕之時點，形同使有權上手銬之人（一般多為司法警察）可以決定前開二十四
    小時之起算與否，其將因此使人民憲法所保障之人身自由陷於不確定狀態，顯然
    可知，是逮捕之起算應以人身自由實際遭到拘束之時間為準，不能以上手銬之時
    間作為逮捕之時點。本件證人楊雪萍、王啟琴係被告丁○○、丑○○為查緝大陸
    偷渡女子從事性交易，前往葳妮護膚坊向證人甲○○指明要大陸女子「服務」，
    始於該處查獲者，查獲時除該二人之口音有異外，王啟琴所出示之「癸○○」身
    分證更明顯有變造痕跡等情，為被告丁○○於偵訊及本院審理時所一致供陳，則
    證人楊雪萍、王啟琴為涉嫌違反國家安全法第三條第一項、第六條，以及刑法第
    二百十二條之現行犯，證人甲○○則為涉嫌觸犯刑法第二百三十一條第一項之現
    行犯，已堪認定，被告丁○○、丑○○有權當場逮捕該三人，更無疑義。次查楊
    雪萍、王啟琴於偵訊中，對於其等被帶回東寧派出所之情況，雖均稱係在「（東
    寧派出所）進去左手邊主管室的沙發上」睡覺，復未提及被扣上手銬或其他刑具
    ，然核之證人即東寧派出所員警陳金泉於偵訊中證稱「三位大陸客（指楊雪萍、
    王啟琴、閻輝）在主管室坐著，但有人看守著」（八十九年五月三日偵訊筆錄）
    ，楊雪萍、王啟琴不能任意離開東寧派出所，昭昭甚明；至於甲○○陳稱「一到
    派出所就上手銬」（八十九年十一月二十二日偵訊筆錄），與證人楊雪萍、王啟
    琴所述「在護膚坊被抓到的那個男生（指甲○○）坐在椅子上，但不知有否上手
    銬」等語（八十九年五月四日、八日偵訊筆錄）雖有所出入，然參酌甲○○、楊
    雪萍、王啟琴三人自八十九年一月二十日晚間九時許為被告丁○○、丑○○查獲
    並帶回東寧派出所後，直至翌日即二十一日晚間約十時、十一時間移送臺南市第
    一分局止，期間超過二十四小時，除楊雪萍、王啟琴配合被告等辦案前往臺南市
    ○○路尋找閻輝與戊○○、庚○○外，未曾離開東寧派出所，而甲○○之友人蔣
    熾昌於調查局訊問及偵訊中更證稱曾經打電話向東寧派出所人員詢問，均表示不
    准甲○○接電話、也不能探視，一直到甲○○被移送並由檢察官具保後，始幫他
    辦理交保等情（八十九年四月二十五日偵訊筆錄），足認甲○○、楊雪萍、王啟
    琴三人在東寧派出所期間，人身自由已經遭到拘束，則被告丁○○、丑○○於八
    十九年一月二十日晚間九、十時間，將該三人帶回派出所以納入實力支配之行為
    ，應該評價為逮捕行為；至於甲○○當晚係搭乘警車或自行前往東寧派出所、至
    派出所後是否立即扣上手銬，對於前揭認定並不生影響，又甲○○在派出所期間
    ，可以電話向雇主請假等情，僅表示其尚有對外聯繫之自由，尚不及於人身行動
    自由，被告丁○○、己○○猶據此論辯，自不足採。被告己○○、丁○○另以甲○○僅係受邀以關係人身分同赴派出所協助調查，直至翌日上午十一時三十分結
    束對閻輝、戊○○、庚○○之訊問後，始確認甲○○涉有媒介女子與人為性交之
    罪嫌，而將之上手銬逮捕云云，辯稱逮捕甲○○之時間應為一月二十一日上午十
    一時三十分，惟查，證人甲○○雖否認參與葳妮護膚坊之經營，而辯稱係幫友人
    黃燕輝看店，然其既與喬裝男客之被告丁○○、丑○○接洽後，以電話聯繫楊雪
    萍、王啟琴前來，則其有妨害風化之重大嫌疑，自不待言，甲○○對此自身處境
    亦應理解甚明，則謂甲○○仍「自願」陪同被告丁○○、丑○○前往東寧派出所
    「說明」，並且在派出所內椅子上渡過一夜而毫無怨言，顯然不符常情，參酌上
    開證人楊雪萍、王啟琴、蔣熾昌以及甲○○自身證詞，被告己○○、丁○○所辯
    甲○○於一月二十一日上午十一時三十分前，人身自由仍未遭拘束云云，已不可
    採。
  (2)再按人民身體之自由應予保障。人民因犯罪嫌疑被逮捕拘禁時，其逮捕拘禁機關
    應將逮捕拘禁原因，以書面告知本人及其本人指定之親友，並至遲於二十四小時
    內移送該管法院審問，憲法第八條第一項、第二項定有明文，而本條所稱之「人
    民」乃泛指所有中華民國領域內之人，非僅保障具有中華民國國籍者或「臺灣地
    區人民」，此為憲法學上一致之觀點。現行臺灣地區與大陸地區人民關係條例第
    十八條第二項固有「未經許可入境進入臺灣地區之大陸地區人民，於強制出境前
    ，得暫予收容，並得令其從事勞務」之規定，惟對於大陸地區人民之「收容」，
    仍屬人身自由限制之一種，自應受前開憲法第八條之規範，非法入境之大陸地區
    人民為警逮捕後，必須於二十四小時內移送法院審問，此後方交由治安機關收容
    ；更何況臺灣地區與大陸地區人民關係條例第十八條第二項僅賦予治安機關得於
    大陸地區人民強制出境前暫予收容之權限，文義上並不能導出治安機關無須將之
    移送法院審問，是被告己○○、丁○○辯稱楊雪萍、王啟琴二人依前開規定不受
    二十四小時限制云云，顯有誤會。又行政院內政部於八十一年六月二十三日公布
    施行之「大陸地區人民非法入境遣送作業程序」第二項「接收處理」第三目「刑
    事犯」部份，明定「未經許可入境另涉其他刑事案件者，依送法辦，經司法機關
    命具保、責付、限制住居或完成司法程序者，由原移送機關解送指定之處理中心
    收容。」而該作業程序為治安機關辦理大陸地區人民非法入境案件之基本準則，
    身為警務人員之被告己○○、丁○○二人不能諉為不知，該二人以楊雪萍、王啟
    琴係大陸地區人民，主張不受憲法第八條所定二十四小時限制，更無違法拘禁問
    題云云，顯屬推諉卸責之詞。
  (3)證人楊雪萍、王啟琴、甲○○三人係被告丁○○、丑○○於八十九年一月二十日
    晚間九時許，在臺南市○○路○段葳妮護膚坊所逮捕，被告己○○則係經通知後
    ，於當日晚間十一時許返回東寧派出所主持偵辦，此為被告丁○○、丑○○、己○○三人所自承，且有員警出入登記簿可稽，自堪採信，而該被告三人對於楊雪
    萍、甲○○等人所涉案情、乃至人身自由遭到拘束等情，亦應知之甚詳。其後被
    告丑○○奉派前往高雄查緝通緝犯，直至二十一日午後始返回東寧派出所等情，
    固為同案被告己○○、丁○○等一致供陳，可認係屬事實，然被告丑○○既於一
    月二十一日晚間八時許，奉派製作證人甲○○之筆錄，對於其所逮捕之甲○○拘
    禁時間已近二十四小時之情，亦應有所認識，被告丑○○辯稱其事後不再與聞其
    事，不知甲○○有遭違法拘禁之情，不能採信。
  (4)末按刑法第二十一條第二項固有「依所屬上級公務員命令之職務上行為，不罰」
    之規定，但同條但書亦規定「明知命令違法者，不在此限。」，而被告丁○○、
    丑○○、寅○○、辛○○、壬○○等身為警員，本即受有相當之法律（特別有關
    刑事法）訓練，對於相關刑法、刑事訴訟法規定自應有相當理解，而警訊筆錄、
    刑事案件報告單、臨檢紀錄表等公文書上所應記載之查獲時間、訊問時間等資訊
    ，均為事實之陳述，無涉法令之解釋，若有虛偽填載之情形，即觸犯刑法第二百
    十三條之罪，被告丁○○等五人均應知悉，是渠等對於被告己○○所為倒填查獲
    時間、筆錄訊問時間之指示，難認無違法之認識，則被告丁○○等五人明知被告
    己○○前開指示違法，仍有在職務上所掌公文書上登載不實事項之積極作為，渠
    等行為該當刑法第二百十三條之構成要件，已甚明確，不能再以「法律知識不足
    」等托辭辯解。至於被告丑○○提及其受被告己○○指示應倒填查獲、訊問時間
    ，基於當時派出所整體氣氛並無拒絕之可能性云云，應在主張其行為「不具期待
    可能性」而免除罪責，然縱不論「期待可能性」於現行學理、實務上是否採為阻
    卻責任事由仍多有爭執，警務人員必須依法執行勤務，更為法律所課予之義務，
    而被告丑○○以及寅○○、辛○○、壬○○等人不能僅因「同事間相處和諧」、
    「派出所春安工作績效」等因素，而違背前開遵守法律之義務，被告丑○○所主
    張之阻卻責任辯詞，亦不採取。
六、綜上所述，被告丁○○、丑○○於八十九年一月二十日晚間九時許查獲逮捕楊雪
    萍、王啟琴、甲○○後，先於當晚對該三人進行訊問並製作筆錄，待翌日清晨約
    五時許，被告己○○、丁○○再查獲逮捕閻輝、戊○○、庚○○，而於一月二十
    一日上午約十時許對前開六人製作第二次筆錄，竟為爭取八十九年度春安工作績
    效，由被告己○○指示被告丁○○、丑○○、寅○○、辛○○、壬○○等，於一
    月二十一日晚間六時至十時間，於附表所示公文書上為不實之記載，被告己○○
    、丁○○、丑○○三人且明知楊雪萍、王啟琴、甲○○三人至八十九年一月二十
    一日晚間十時春安工作開始時，逮捕拘禁時間已經超過二十四小時，依法已不得
    再行留置該三人，應迅予釋放，仍繼續非法留置該三人，因而侵害該三人之人身
    自由等情，事證以臻明確，被告六人之犯行均可以認定。
七、核被告丁○○、丑○○、寅○○、辛○○、壬○○五人受被告己○○之命，於附
    表所示公文書上為不實之登載，事後並向臺南市警察局第一分局行使，所為均係
    犯刑法第二百十六條、第二百十三條之行使公務員登載不實之公文書罪，被告六
    人於公文書上為不實登載後，復持以向臺南市警察局第一分局行使，前開登載不
    實之行為應為行使之行為所吸收，不復另論。而被告己○○、丁○○、丑○○三
    人明知楊雪萍、王啟琴、甲○○三人遭逮捕之時間，依法並有於二十四小時內，
    將該三人移送法院審問或釋放之義務，竟於八十九年一月二十一日晚間十時該三
    人受拘禁已超過二十四小時，仍不釋放該三人，因此導致該三人之人身自由受到
    侵害，此部份所為則係刑法第三百零二條第一項妨害自由罪之不純正不作為犯；
    被告己○○、丁○○、丑○○此部份犯行，均係以渠等公務員身分假借職務上之
    權力故意犯之，應依刑法第一百三十四條規定加重其刑。被告丁○○、丑○○、
    寅○○、辛○○、壬○○五人就行使偽造登載不實之公文書罪部份行為，以及被
    告己○○、丁○○、丑○○三人就妨害自由罪部份行為，均有犯意之聯絡與行為
    之分擔，均為共同正犯；至於被告己○○以自己共同犯罪之意思，與被告丁○○
    等五人同謀於附表所示公文書上為不實之登載，並由被告丁○○等五人為實際之
    登載行為，係屬共謀共同正犯，亦應論以前開行使偽造登載不實公文書之共同正
    犯。被告己○○、丁○○、丑○○未於八十九年一月二十一日晚間十時釋放楊雪
    萍、王啟琴、甲○○，因此侵害該三人之人身自由，雖無積極作為之存在，仍應
    認係以一行為同時觸犯三個妨害自由罪，因此侵害三個同種法益，為想像競合犯
    ，應依刑法第五十五條從重論以一妨害自由罪；公訴意旨以被告己○○等三人係
    以三個行為侵害楊雪萍三人之人身自由，因認該部份行為構成連續犯，應有誤會
    ；又被告丁○○、丑○○，以及具有共同犯意聯絡之被告己○○，雖均有數個於
    公文書上不實登載之行為，然前開文書既於八十九年一月二十一日晚間約十一時
    許，連同楊雪萍、戊○○等六人一併移送臺南市第一分局，應認渠等之行使行為
    僅有一個，自無連續犯之問題，檢察官此部份論述，亦有未洽。再被告己○○、
    丁○○、丑○○三人所犯前開妨害自由罪（已依刑法第一百三十四條規定加重其
    刑）、行使登載不實之公文書罪間，有方法結果之牽連關係，應從一重論以妨害
    自由罪。爰審酌被告六人身為警務人員，負有保護人民權利之義務，竟為追求春
    安工作績效，以及相應之個人前途，於職務上所掌之警訊筆錄、臨檢紀錄表、刑
    事案件報告單上倒填查獲、訊問時間，為不實之記載，並且明知楊雪萍、王啟琴
    、甲○○等三人拘禁時間已經超過二十四小時，仍為彌縫相關記錄不實，而續行
    拘禁之犯罪動機與手段；因此侵害前開楊雪萍等三人之人身自由，並使上開公文
    書之正確性、公信力受到嚴重影響；被告寅○○、辛○○、壬○○三人於本院審
理時坦承不諱，態度良好；被告己○○、丁○○、丑○○則雖坦承指示或實際在
    附表所示公文書上為不實之登載，然亦提出「查獲時間與逮捕時間不同」、「非
    法入境之大陸地區人民不受憲法第八條所定二十四小時規範」、「不具期待可能
    性」等似是而非之論辯，企圖正當化渠等犯行之態度；以及檢察官以被告己○○
    身為派出所主管長官，從事犯罪偵查由來已久，竟為自身春安工作績效，罔顧人
    權，知法犯法，蒙蔽上級，指示下屬配合將不實事項登載於公文書上，且其身為
    主謀，犯罪經發覺後，猶飾詞卸責，意圖使下屬承擔其罪行，更枉為長官，其不
    思己過且毫無悔意，具體求處有期徒刑七年；被告丁○○、丑○○、寅○○、辛○○、壬○○身為執法人員，明知長官命令係違法，卻仍執意為之，以配合長官
    取得春安工作績效之分擔犯罪行為，固無足取，然其因長官之命令，礙於抗命，
    當有其為難之處，乃對犯罪後非全然坦承、悔過之被告丁○○、丑○○求處有期
    徒刑二年及一年六月，僅支援製作不實筆錄，對於該按犯罪偵查過程不甚了解，
    犯罪後自白不諱、坦承犯行且有悔意之寅○○、辛○○、壬○○等人，則求處從
    輕量刑一年等情，本院合議庭則參酌被告六人各自犯罪情狀，參與程度，犯罪背
    景等一切情狀，認以分別量處如主文所示之刑為適當。末查被告丁○○、丑○○
    、寅○○、辛○○、壬○○五人前均未曾受有期徒刑以上刑之宣告，有臺灣高等
    法院被告全國前案紀錄表在卷可憑，被告丁○○等五人身為執法人員，知法犯法
    ，固應嚴厲譴責，惟其等因警界扭曲之績效獎勵制度，因而觸犯法律，行徑容可
    理解，本院合議庭認為被告丁○○、丑○○二人並無入監服刑之必要，而被告寅
    ○○、辛○○、壬○○均坦承犯行，頗有悔意，其等經此教訓後，均應知所警惕
    ，信無再犯之虞，本院因認其等所宣告之刑以暫不執行為適當，併分別諭知被告
    丁○○緩刑五年、被告丑○○緩刑四年、被告寅○○、辛○○、壬○○三人均緩
    刑三年，以勵自新。
據上論斷，應依刑事訴訟法第二百九十九條第一項前段，刑法第二十八條、第二百十
六條、第二百十三條、第三百零二條第一項、第一百三十四條、第五十五條、第七十
四條第一款，判決如主文。
本案經檢察官吳文政到庭執行職務。
中      華      民      國      九十一      年      八      月    七    日
                              臺灣臺南地方法院刑事第五庭
                                  審判長  法  官  陳振謙
                                          法  官  石家禎
                                          法  官  吳坤芳
右正本證明與原本無異。
如不服本判決，應於判決送達後十日內向本院提出上訴狀( 應附繕本 )。
                                          書記官  張豐榮
中      華      民      國      九十一      年      八      月    七    日
附表：
┌──────┬───┬──────────┬─────────────┐
│公文書名稱  │製作人│不實記載之內容      │實際應記載內容            │
├──────┼───┼──────────┼─────────────┤
│臨檢案件現場│丁○○│時間：八十九年元月二│時間：八十九年元月二十日二│
│紀錄        │      │十一日二十二時零分  │十一時許                  │
├──────┼───┼──────────┼─────────────┤
│戊○○警訊筆│辛○○│(1)訊問開始時間：八十│(1)訊問開始時間：約八十九年│
│錄          │      │九年一月二十一日下午│一月二十一日二十二時三十分│
│            │      │二十三時十分        │(2)訊問結束時間：約八十九年│
│            │      │(2)訊問結束時間：八十│一月二十一日二十三時      │
│            │      │九年一月二十二日下午│(3)查獲時間：八十九年一月二│
│            │      │二十三時三十六分    │十一日清晨約三、四時許│
│            │      │(3)查獲時間：八十九年│                          │
│            │      │一月二十一日二十二時│                          │
│            │      │三十分              │                          │
├──────┼───┼──────────┼─────────────┤
│庚○○警訊筆│寅○○│(1)訊問開始時間：八十│(1)訊問開始時間：約八十九年│
│錄          │      │九年一月二十一日下午│一月二十一日二十二時      │
│            │      │二十三時零分        │(2)訊問結束時間：約八十九年│
│            │      │(2)訊問結束時間：八十│一月二十一日二十三時      │
│            │      │九年一月二十二日上午│(3)查獲時間：八十九年一月二│
│            │      │零時五分            │十一日清晨約三、四時許    │
│            │      │(3)查獲時間：八十九年│                          │
│            │      │一月二十一日二十二時│                          │
│            │      │三十分              │                          │
├──────┼───┼──────────┼─────────────┤
│甲○○警訊筆│丑○○│(1)訊問開始時間：八十│(1)訊問開始時間：約八十九年│
│錄          │      │九年一月二十一日二十│一月二十日二十二時、八十九│
│            │      │二時三十分          │年一月二十一日十時        │
│            │      │(2)訊問結束時間：八十│(2)訊問結束時間：約八十九  │
│            │      │九年一月二十一日二十│一月二十日二十三時、八十九│
│            │      │二時五十分          │年一月二十一日十一時      │
│            │      │(3)查獲時間：八十九年│(3)查獲時間：約八十九年一月│
│            │      │一月二十一日二十二時│二十日二十一時許          │
│            │      │十分                │                          │
├──────┼───┼──────────┼─────────────┤
│王小玲（即王│丁○○│(1)訊問開始時間：八十│(1)訊問開始時間：約八十九年│
│啟琴）警訊筆│      │九年一月二十一日二十│一月二十一日十時          │
│錄          │      │二時二十五分        │(2)訊問結束時間：約八十九年│
│            │      │(2)訊問結束時間：八十│一月二十一日十一時        │
│            │      │九年一月二十一日二十│(3)查獲時間：約八十九年一月│
│            │      │二時四十分          │二十日二十一時            │
│            │      │(3)查獲時間：八十九年│                          │
│            │      │一月二十一日二十二時│                          │
│            │      │十分                │                          │
├──────┼───┼──────────┼─────────────┤
│楊雪蘋（即楊│丁○○│(1)訊問開始時間：八十│(1)訊問開始時間：約八十九年│
│雪萍）警訊筆│      │九年一月二十一日二十│一月二十一日十時          │
│錄          │      │二時三十分          │(2)訊問結束時間：約八十九年│
│            │      │(2)訊問開始時間：八十│一月二十一日十一時        │
│            │      │九年一月二十一日二十│(3)查獲時間：約八十九年一月│
│            │      │二時五十分          │二十日二十一時            │
│            │      │(3)查獲時間：八十九年│                          │
│            │      │一月二十一日二十二時│                          │
│            │      │十分                │                          │
├──────┼───┼──────────┼─────────────┤
│楊卉（即閻輝│丁○○│(1)訊問開始時間：八十│(1)訊問開始時間：約八十九年│
│）警訊筆錄  │      │九年一月二十一日二十│一月二十一日十時          │
│            │      │二時五十分          │(2)訊問結束時間：約八十九年│
│            │      │(2)訊問結束時間：八十│一月二十一日十一時        │
│            │      │九年一月二十一日二十│(3)查獲時間：約八十九年一月│
│            │      │三時十分            │二十一日三、四時          │
│            │      │(3)查獲時間：八十九年│                          │
│            │      │一月二十一日二十二時│                          │
│            │      │二十分              │                          │
├──────┼───┼──────────┼─────────────┤
│乙○○警訊筆│壬○○│(1)訊問時間：八十九年│(1)訊問時間：約八十九年一月│
│錄          │      │一月二十一日二十二時│二十一日十五時            │
│            │      │五十分              │(2)查獲閻輝時間：約八十九年│
│            │      │(2)查獲閻輝時間：八十│一月二十一日三、四時      │
│            │      │九年一月二十二日二十│                          │
│            │      │時                  │                          │
├──────┼───┼──────────┼─────────────┤
│癸○○警訊筆│丁○○│(1)訊問開始時間：八十│(1)訊問開始時間：八十九年一│
│錄          │      │九年一月二十一日二十│月二十一日十五時前        │
│            │      │二時四十五分        │(2)訊問結束時間：八十九年一│
│            │      │(2)訊問結束時間：八十│月二十一日十六時前        │
│            │      │九年一月二十一日二十│(3)查獲王啟琴時間：八十九年│
│            │      │三時十五分          │一月二十日二十一時        │
│            │      │(3)查獲王啟琴時間：八│                          │
│            │      │十九年一月二十一日二│                          │
│            │      │十二時十分          │                          │
├──────┼───┼──────────┼─────────────┤
│臺南市警察局│寅○○│(1)查獲王啟琴、楊雪萍│(1)查獲王啟琴、楊雪萍、王鴻│
│第一分局東寧│      │、閻輝時間：八十九年│維時間：八十九年一月二十日│
│派出所刑事案│      │一月二十一日二十二時│二十一時                  │
│件報告單    │      │及二十二時三十分    │(2)查獲庚○○、戊○○時間：│
│            │      │(2)查獲庚○○、戊○○│八十九年一月二十一日四、五│
│            │      │、甲○○時間：八十九│時                        │
│            │      │年一月二十一日二十二│                          │
│            │      │時三十分及二十二時四│                          │
│            │      │十五分              │                          │
├──────┼───┼──────────┼─────────────┤
│臺南市警察局│寅○○│查獲王啟琴、楊雪萍時│查獲王啟琴、楊雪萍時間：八│
│第一分局東寧│      │間：八十九年一月二十│十九年一月二十日二十一時  │
│派出所妨害性│      │一日二十二時四十五分│                          │
│自主刑法231 │      │                    │                          │
│報告單      │      │                    │                          │
│            │      │                    │                          │
├──────┼───┼──────────┼─────────────┤
│臺南市警察局│丁○○│查獲戊○○時間：八十│查獲戊○○時間：八十九年一│
│第一分局東寧│      │九年一月二十一日二十│月二十一日四、五時        │
│派出所檢肅流│      │二時四十五分        │                          │
│氓條例報告單│      │                    │                          │
│            │      │                    │                          │
├──────┼───┼──────────┼─────────────┤
│臺南市警察局│寅○○│(1)查獲王啟琴、楊雪萍│(1)查獲王啟琴、楊雪萍時間：│
│第一分局東寧│      │時間：八十九年一月二│八十九年一月二十日二十一時│
│派出所違反兩│      │十一日二十二時零分  │                          │
│岸人民關係條│      │(2)查獲閻輝時間：八十│(2)查獲閻輝時間：八十九年一│
│例報告單    │      │九年一月二十一日二十│月二十一日四、五時        │
│            │      │二時三十分          │                          │
└──────┴───┴──────────┴─────────────┘
附錄本案論罪科刑法條全文：
刑法第二百一十三條
公務員明知為不實之事項，而登載於職務上所掌之公文書，足以生損害於
公眾或他人者，處一年以上七年以下有期徒刑。
刑法第二百一十六條
行使第二百十條至第二百十五條之文書者，依偽造、變造文書或登載不實
事項或使登載不實事項之規定處斷。
刑法第三百零二條
私行拘禁或以其他非法方法，剝奪人之行動自由者，處五年以下有期徒刑
、拘役或三百元以下罰金。
因而致人於死者，處無期徒刑或七年以上有期徒刑，致重傷者，處三年以
上十年以下有期徒刑。
第一項之未遂犯罰之。
刑法第一百三十四條
公務員假借職務上之權力、機會或方法，以故意犯本章以外各罪者，加重
其刑至二分之一。
但因公務員之身分已特別規定其刑者，不在此限。